# 计提安全生产费问题

提问人：zhongxudon 时间：2023-01-05 16:05:39
陈版主，您好，请教个计提安全生产费的问题，谢谢！！
企业采购黄金，生产氰化亚金钾，由于属于危化品，需要计算安全生产费，产品中黄金成本占比98%，适不适合“第五十三条 企业作为承揽人或承运人向客户提供纳入本办法规定范围的服务，且外购材料和服务成本高于自客户取得营业收入85%以上的，可以将营业收入扣除相关外购材料和服务成本的净额，作为企业安全生产费用计提依据。“如果不适用该规定，按营业收入全额计提安全生产费太高了，也不太合理，是否可以按扣除采购黄金的成本来计提，依据是什么。谢谢！！

回答人：chenyiwei
该条规定仅适用于“企业作为承揽人或承运人向客户提供纳入本办法规定范围的服务”的情况，单纯以外购原材料占比较高为由是不能适用该条规定的。
可以考虑改变业务模式，与主要客户建立固定的业务联系，由此将采购原材料和销售商品的业务模式修改为受托加工或者进料加工，仅赚取加工费收入。